臺灣高等法院臺南分院刑事判決　　　　100年度上訴字第941號
上　訴　人
即　被　告　楊晏佳
選任辯護人　康文彬律師（扶助律師）
上列上訴人因違反槍砲彈藥刀械管制條例案件，不服臺灣臺南地
方法院99年度訴緝字第100 號中華民國100年7月19日第一審判決
（起訴案號：臺灣臺南地方法院檢察署98年度偵字第9888號、99
年度偵字第3835號），提起上訴，本院判決如下：
    主  文
上訴駁回。
    事  實
一、楊晏佳曾因偽造文書案件，經臺灣臺中地方法院以93年度訴
    字第1396號判決判處有期徒刑4月，緩刑2年確定；又因常業
    竊盜案件，經本院以94年度上訴字第475 號判決判處有期徒
    刑1年10月，並諭知刑前強制工作3年，案經上訴最高法院後
    ，經該院以94年度台上字第4948號判決駁回上訴而告確定；
    而前開偽造文書案件遭撤銷緩刑，並減為有期徒刑2 月，兩
    案接續執行，至民國98年4月8日縮刑期滿執行完畢。詎楊晏
    佳不知悔改，明知未經許可，不得持有可發射子彈具殺傷力
    之改造手槍及具有殺傷力之子彈，竟仍基於持有改造手槍及
    具殺傷力子彈之犯意，自不詳時間起，持有可發射子彈具殺
    傷力，型號不詳之銀色改造手槍一枝及具殺傷力之改造子彈
    一枚。嗣因楊晏佳之弟楊健良與林裕凱（綽號「瑞明」）賭
    債糾紛，雙方相約於楊健良所經營，位在臺南縣佳里鎮（現
    已改制為臺南市佳里區，以下沿用舊制）六安里青年街2 號
    之車行談判，林裕凱遂於98年5月23日凌晨0時30分許，會同
    楊智雄、楊智賢、楊守民、楊速燕等人前往上址楊健良所經
    營之車行，並與在場之楊健良及楊健良、楊晏佳二人表兄謝
    耀忠（綽號「美國仔」）談判，而楊晏佳則與楊士賢、陳宗
    昆一同在停放於該車行外馬路對面之自小客車內等候。未料
    雙方談判破裂，發生衝突以致互毆，楊晏佳、楊士賢、陳宗
    昆三人見狀，遂下車加入戰局，楊晏佳並以其所持前揭具殺
    傷力之銀色改造手槍槍柄自後毆擊楊智雄右前額，惟槍枝走
    火以致槍內放置之子彈擊發而擊中當時站立於楊智雄對面之
    謝耀忠右肩部位，致謝耀忠受有右肩槍傷併鎖骨開放性骨折
    併血腫之傷害（此部分因告訴人楊智賢、楊守民及謝耀忠三
    人撤回告訴，故楊晏佳被訴傷害、過失傷害及楊健良、楊士
    賢、陳宗昆、謝耀忠被訴傷害部分均經原審判決公訴不受理
    確定在案）。謝耀宗受傷後，由陳宗昆駕車將之送往「佳里
    醫療社團法人佳里醫院」（下稱佳里醫院）救治，而其餘在
    場互毆之人則一哄而散。嗣佳里醫院向警方通報，經警到場
    處理，並前往案發地點即臺南縣佳里鎮○○里○○街2 號楊
    健良所經營之車行採證，於現場發現血跡二處（其中一處曾
    以水沖洗），另扣得擊發後之彈殼一枚。
二、案經臺南縣警察局佳里分局（現已改制為臺南市政府警察局
    佳里分局）報請臺灣臺南地方法院檢察署檢察官偵查起訴。
    理  由
甲、程序方面（證據能力部分）：
一、按被告以外之人於審判外之言詞或書面陳述，除法律有規定
    者外，不得作為證據；又被告以外之人於檢察事務官、司法
    警察官或司法警察調查中所為之陳述，與審判中不符時，其
    先前之陳述具有較可信之特別情況，且為證明犯罪事實存否
    所必要者，得為證據，刑事訴訟法第一百五十九條第一項、
    第一百五十九條之二分別定有明文。
  (一)查被告及其辯護人主張證人楊智雄、楊智賢、楊守民、楊速
    燕等人於98年5 月23日及同年月24日警訊中所為之陳述及證
    人林裕凱98年5 月24日警訊之供述，無證據能力部分，其中
    證人楊守民於警訊中之陳述，係屬被告以外之人於審判外之
    言詞陳述，因其於警訊中之陳述與其於偵訊時之證詞大致相
    符，楊智賢、楊速燕及林裕凱於警訊中之陳述與渠等於原審
    審理時之證詞大致相符，是渠等於司法警察調查中所為之陳
    述，已非不可或缺，自無必要性，依刑事訴訟法第159 條第
    1項之規定，均無證據能力。
  (二)至於證人楊智雄並無警詢之供述，無排除警詢供述之必要，
    辯護人並於本院審理時表示不再爭執楊智雄警詢之證據能力
    （見本院卷第71頁背面）。
二、其餘以下所引用之供述證據，檢察官、被告及其選任辯護人
    於本案言詞辯論終結前，並未爭執其證據能力（見本院卷第
    36-40 頁），本院審酌前開證據之作成或取得之狀況，並無
    非法或不當取證之情事，且亦無顯不可信之情況，復經本院
    於審判期日就上開證據依法進行調查、辯論，依刑事訴訟法
    第159條之5規定，均具有證據能力。
乙、實體方面：
一、訊據被告固坦承曾於98年5月23日凌晨0時30分許，前往楊健
    良所經營，位在臺南縣佳里鎮○○里○○街2 號之車行，當
    時係由其弟楊健良及表兄謝耀忠下車與林裕凱等人商談債務
    處理事宜，嗣後雙方發生互毆，其遂下車毆打楊智雄等事實
    ，惟矢口否認有何持有具殺傷力槍彈之事實，辯稱：伊不知
    道謝耀忠為何會受傷云云。經查：
  (一)本案證人謝耀忠（即綽號「美國仔」）於98年5 月23日凌晨
    0 時30分許，前往證人楊健良所經營，位在臺南縣佳里鎮○
    ○里○○街2 號之車行，並參與證人楊健良、林裕凱（綽號
    「瑞明」）間賭債糾紛談判事宜，商談間雙方發生衝突，兩
    方人馬於上址車行外大打出手，證人謝耀忠並遭槍擊，受有
    右肩槍傷併鎖骨開放性骨折併血腫，隨由證人陳宗昆駕車將
    證人謝耀忠載往佳里醫院就醫，嗣該院人員通報員警後，經
    警派員前往現場調查，於證人楊健良所經營之上址車行外，
    發現血跡二處，並扣得擊發後之彈殼一枚等事實，業據證人
    謝耀忠、陳宗昆於警詢、偵查中供述明確（見警卷第31至33
    、23至28頁；98年度偵字第9888號卷第40至46、78至81頁）
    ，並有佳里醫院出具之診斷證明書一紙、臺南縣佳里鎮○○
    街2 號現場圖一份、現場照片二十六幀、證人謝耀忠照片二
    幀在卷可憑（見警卷第102 、81至94、96頁）。又員警於現
    場採得之血跡棉棒經送臺南縣警察局鑑驗結果，各該血跡棉
    棒之DNA與證人謝耀忠之DNA-STR型別均相同；另現場扣得之
    彈殼及自證人謝耀忠體內取出之彈頭經送內政部警政署刑事
    警察局鑑驗結果：送鑑彈殼一顆，認係已擊發之非制式金屬
    彈殼，經檢視，不具底火皿；而送鑑彈頭一顆，認係已擊發
    之直徑8.0 mm之非制式金屬彈頭，其上具有刮擦痕，此有臺
    南縣警察局98年6 月18日南縣警鑑字第0982200728號鑑驗書
    、內政部警政署刑事警察局98年7月6日刑鑑字第0980075646
    號鑑驗書各一份在卷可資佐證（見警卷第117 頁、98年度偵
    字第9888號偵查卷第7至9頁）。則證人謝耀忠既於上開時、
    地，遭槍擊而受有上述傷害，且射入其體內之子彈，屬非制
    式子彈，自堪認確有人於上述時、地，持有可發射子彈具殺
    傷力之槍枝及具殺傷力子彈之事實。
  (二)本件係因林裕凱與楊健良間之債務糾紛，雙方約於台南市○
    里區○○里○○街2 號－楊健良經營之車行談判，分別為林
    裕凱（會同楊智雄、楊智賢、楊守民、楊速燕等人）、楊健
    良（會同被告楊晏佳、證人謝耀忠等人，及坐於車內等候之
    證人楊士賢、陳宗昆）為首之兩方人馬，因談判破裂，而發
    生衝突，業據被告及證人楊智雄供明在卷（見警卷第3 頁、
    原審卷第24頁背面）。
  (三)證人楊智賢於原審結證稱：「他（被告）打楊智雄的頭時剛
    好槍枝走火打到了謝耀忠，打到後謝耀忠就罵『幹，加麻你
    打到我』，楊晏佳就蹲在那裡看謝耀忠。楊晏佳有持槍對楊
    智雄比，要他別亂動。」、「（當天你如何確定是楊晏佳持
    槍打楊智雄？）他穿白色上衣。」、「（你看到被告的臉還
    是看到他穿的衣服才知道的）剛開始是認出衣服，後來他持
    槍對楊智雄比的時候，我有看到楊晏佳的臉，他有正面看著
    我這邊。」（見原審訴緝卷第86頁）、證人楊守民則結證稱
    ：「楊晏佳從對面車道拿槍走過來，當時楊智雄、謝耀忠人
    在拉扯，楊晏佳從背後用手勒住楊智雄脖子，用槍托敲打楊
    智雄的頭，然後走火打到謝耀忠」、「因為他敲下去時槍枝
    走火，傷到謝耀忠，我們才知道他拿槍要打楊智雄。」（見
    偵字第9888號卷第18-19 頁）。且證人楊智賢（與林裕凱同
    夥）又證稱：「當天你如何確定是楊晏佳持槍打楊智雄？）
    他穿白色上衣」、「剛開始是認出衣服，後來他持槍對楊智
    雄比的時候，我有看到楊晏佳的臉，他有正面看著我這邊」
    、「（當時完全不認識楊晏佳）我只聽過他的名字」、「楊
    晏佳一走過來時我看到他有對空鳴槍，當時注目的焦點就在
    他身上，之後又持槍打楊智雄的頭時我有看到」等語（見原
    審訴緝卷第85頁背面-86 頁），互核證人楊守民於偵查中結
    證稱：「……當時我是看到一個身穿白色上衣的人，敲打楊
    智雄的頭，沒有看到那個人的臉」（見98年度偵字第9888號
    偵查卷第64頁）等情，則依證人楊智賢之證言可知，其因與
    被告係敵對方，其並不知被告之姓名。證人楊守民於偵查中
    ，當檢察官詢問是否有看到楊晏佳拿槍敲楊智雄的頭時，楊
    守民固證稱「沒有」，但隨後即解釋「當時我是看到一個身
    穿白色上衣的人，敲打楊智雄的頭，沒有看到那個人的臉」
    ，顯見楊守民回答「沒有」係指沒有看到被告的臉之意，並
    非指未看見有人敲楊智雄的頭。是以現場發生衝突拉扯時，
    依上開證人楊智賢、楊守民證述，其二人確有看到一名身穿
    白色衣服之人持槍敲打證人楊智雄之頭部等情明確。
  (四)證人林裕凱證稱：「案發當時我確實有看到楊晏佳手上拿著
    一把銀色手槍往楊智雄的頭上敲」（見原審訴緝卷第131 頁
    背面）、「我看的很清楚，他手上拿著一隻銀色的小短槍」
    、「（當天你看到楊晏佳持銀色手槍，當天楊晏佳穿何顏色
    之衣服？）忘記，印象中是白色，不過忘記了」（見98年度
    偵字第9888號偵查卷第26頁、原審訴緝卷第130 頁背面），
    參以證人林裕凱已明確指稱持槍敲打楊智雄頭部因而擦槍走
    火傷及謝耀忠者為被告楊晏佳，足認證人楊智賢及楊守民二
    人所指稱穿白色上衣者應與證人林裕凱陳稱穿白色上衣持槍
    毆打楊智雄之人（其後因而擦槍走火傷及謝耀忠）係同一人
    ，而依證人林裕凱所稱該人即為被告楊晏佳無訛。
  (五)再查，證人謝耀忠固證稱：「伊不知道為何中槍」、「伊中
    槍當時被告在伊旁邊」（見本院卷第78頁），然查：
  1.證人林裕凱明確指稱伊目擊被告持槍敲打楊智雄頭部，然後
    聽到「碰」的一聲，此由其證稱：「楊晏佳有拿著槍指著楊
    智雄，叫他不要亂動，拿槍托敲他的頭，然後，就聽到一聲
    槍聲，我聽到美國仔（謝耀忠）說他受傷了，流血了」（見
    98年度偵字第9888號偵查卷第86頁）、「（既然光線不佳，
    為何可確認持銀色手槍的人是楊晏佳？）因為我認得他」等
    語自明（見原審訴緝字卷第130 頁正面）。再查，證人林裕
    凱證稱：「（你看到他持槍時距離他多遠？）差不多到書記
    官位置」（審判長命通譯丈量測得距離約412 公分）、「（
    認識楊晏佳）應該一個多月而已」、「（一個多月裡見面幾
    次）大約三、四次左右」（見原審訴緝卷第130 頁正、背面
    ），證人林裕凱既曾與被告楊晏佳認識一個多月，且在認識
    之一個多月內見過三、四面，則二人應有相當熟悉度，且案
    發時其與被告之距離又只有區區約412 公分，證人林裕凱既
    明確且肯定地證稱：持槍敲打楊智雄頭部因而擦槍走火傷及
    謝耀忠者為被告楊晏佳者，衡情證人林裕凱並無錯置誤認之
    理，是以證人林裕凱證稱：（被告）持槍敲打楊智雄頭部，
    然後聽到「碰」的一聲，後來聽謝耀忠說「我中槍了」，該
    持槍者為被告一節，核屬信而有徵，可堪採憑。
  2.證人楊智雄供稱：「他打我的時候人在我的後面，我沒有看
    到人，打完後，我轉頭看是楊晏佳」、「（是否認識楊晏佳
    ）不認識」、「（為何知道是楊晏佳打你的頭？）是聽楊速
    燕、林裕凱及楊智賢講的」（見98年度他字第3574號卷第17
    頁）、「楊晏佳用槍柄敲我的頭，從後面打，是憑感覺」、
    但楊智雄亦證稱：「楊晏佳打了之後我有回頭看他，看到他
    拿槍，當時我搶了一支球棒，楊晏佳拿槍比著我，叫我把球
    棒丟掉」（見原審訴緝卷第75頁背面），可認楊智雄遭人以
    槍柄敲頭，其雖未看到持槍毆打伊者，但伊遭人自後毆打後
    ，轉頭看到被告楊晏佳；參以證人楊速燕、林裕凱及楊智賢
    亦曾告知該敲打楊智雄頭部之人為楊晏佳。足見持槍自後毆
    打楊智雄頭部者應為站立於楊智雄後方之被告無誤。
  3.證人楊守民證稱：「當時我是看到一個身穿白色上衣的人，
    敲打楊智雄的頭，沒有看到那個人的臉，回去後，與楊智雄
    及楊速燕說那個人是誰，楊速燕說是楊晏佳。楊速燕說穿白
    色衣服的人是楊晏佳，她有說拿槍的人是楊晏佳。」、「因
    為我有聽到『碰』一聲，也看到火花，是一把銀色的手槍。
    」（見98年度偵字第9888號偵查卷第64、65頁）、證人楊智
    賢亦證稱：「（事後你有無和其他人討論何人持槍打楊智雄
    這件事）有；我女朋友楊速燕。我問她穿白色衣服持槍的是
    何人，她說那是『加麻』」（見原審訴緝卷第86頁），證人
    楊速燕固證稱伊沒有看到被告拿槍」、「沒有看到告拿槍指
    著何人」，惟其證稱「楊智賢說他看到是一個穿白色的那個
    開槍的」、「我說那個穿白色衣服的就是楊晏佳」，且證人
    楊速燕亦說明其之所以對被告當日穿白色衣服之特徵印象深
    刻，係「因為我跑來的地方剛好是謝耀忠跟他面對面的，我
    就站在謝耀忠的旁邊，他們（被告與謝耀忠）兩個剛好大概
    面對面的，謝耀忠在罵他。」等語明確（見原審訴緝卷第12
    0 頁正、背面），另認識被告之證人林裕凱證稱：「（被告
    穿著）印象中是白色」（見原審訴緝卷第131 頁背面），被
    告亦自承「（當日）穿米色Ｔ恤」（見警卷第6 頁）則證人
    楊速燕證稱被告當日穿白色衣服之特徵，即非無稽。證人楊
    速燕復稱：「伊從小就認識楊晏佳」、「楊晏佳住在伊隔壁
    而已」（見原審訴緝卷第123 頁背面），查證人楊速燕既與
    被告自幼相識，復對被告當日穿白色衣服之特徵印象深刻，
    其指認當日被告穿著白色衣服者，且目睹謝耀忠（受槍傷後
    ）罵被告，可合理推論當日穿著白色衣服，持槍枝誤傷謝耀
    忠者為被告。
  4.依上開證人所稱，相互勾稽，可認證人楊智賢、楊守民既一
    致指證當日持槍敲打楊智雄及因而擦槍走火者為該名身穿白
    色衣服者；證人楊速燕則明確指證「穿白衣服者為被告」，
    證人林裕凱更證稱：「案發當時我確實有看到楊晏佳手上拿
    著一把銀色手槍往楊智雄的頭上敲」、「印象中被告楊晏佳
    穿白色衣服」等情，則該名持槍敲打楊智雄及因而擦槍走火
    而傷及謝耀忠者為身穿白色衣服者之被告楊晏佳無訛。被告
    辯稱：伊只是徒手毆打，伊並未持槍云云，並無可取。
  5.辯護人上訴理由狀以：證人楊智賢、楊守民係與證人楊速燕
    討論過，且將事後討論的結果，套入案發當時之過程，而肯
    定案發當時持槍開槍之人即是被告。換言之，渠等指認被告
    之供述之可信度，已因渠等案發之記憶遭事後相互討論而有
    混淆重疊之情形而大大降低，實難盡信云云。惟查證人楊智
    賢、楊速燕事後曾討論何人開槍，「楊智賢說拿槍開槍的人
    是穿白色衣服，然後楊速燕就說「如果是穿白色衣服的人，
    那個人就是楊晏佳」等情，業據證人楊速燕供明在卷（見原
    審訴緝卷第123 頁背面），已如前述。是以證人楊智賢、楊
    速燕事後討論者為「何人穿白色衣服（開槍者）」及「穿白
    色衣服開槍者」（已特定對象）之姓名為何，因而得出之結
    論為開槍（擦槍走火）者即為被告楊晏佳，證人等並非對於
    持槍之人一無所悉，經討論後始羅織被告罪名，辯護人上開
    所辯，即有誤會，亦無可採。
  6.證人林裕凱、楊速燕均不約而同證稱：「謝耀忠於中槍時曾
    對持槍者稱『幹，你打中我了』（或「我中槍了」）」（見
    原審訴緝字卷第129 頁、98年度偵字第9888號偵查卷第19頁
    ）。查證人謝耀忠與被告同屬受楊健良之邀請前往談判解決
    楊健良與林裕凱之債務糾紛者，當談判破裂，雙方發生衝突
    ，該名持槍因擦槍走火傷及謝耀忠右肩之男子，若非與傷者
    謝耀忠熟識且同屬一方者（並非敵對方者），謝耀忠豈有可
    能僅抱怨「幹，你打中我了」（或「我中槍了」）而未對之
    展開反擊？佐以證人謝耀忠證稱：「伊中槍當時被告在伊旁
    邊」（見本院卷第78頁）一節，更可證明證人林裕凱、楊守
    民及楊智賢指證該名持槍傷及謝耀忠之男子為被告，並非子
    虛。
二、辯護人上訴理由又以：案發當日為凌晨時分，天色黑暗，視
    線不明，加之當時雙方發生肢體衝突，情況混亂，證人楊速
    燕為何可在事後與證人楊智賢、楊守民討論後即確認持槍之
    人為被告。況且，證人楊智雄、楊智賢、楊守民及楊速燕在
    案發當時與被告一行人係屬敵對之立場，加以因雙方互毆，
    已見仇隙，實難逕以渠等「事後」之認知，作為判斷被告犯
    行之依據云云。查：
  (一)證人楊智賢及楊守民與被告屬敵對之立場，其二人亦供稱不
    認識被告，衡情在此之前，彼此並無怨隙，亦不知被告姓名
    ，其二者所供述者僅為被告之特徵（穿白衣服者），應可排
    除證人二人係挾怨報復誣攀被告之可能。又本件苟非被告真
    的持槍，僅因被告係證人楊智賢及楊守民之敵對方之成員，
    則證人楊智賢及楊守民何以未指證其他敵對方之成員，獨於
    敵對方之眾多成員中，指證被告係持槍者？足認證人二人指
    證被告為持槍者，並非無的放矢。
  (二)證人楊速燕供稱：伊與被告為隔壁鄰居自幼認識，被告之弟
    楊健良曾帶楊速燕至謝耀忠家中之佛當拜拜過（見原審訴緝
    卷第123 頁背面），可推知證人楊速燕與被告兄弟不惟無何
    仇怨，還略有交情，其不利被告之證言應屬客觀可信，自不
    能因楊速燕係楊智賢（被告敵對方之成員）之女友而遽以摒
    棄其證言。上開辯護人上訴理由所指，均係臆測之詞，要無
    可採。
三、證人謝耀忠供稱：「我都叫被告『家明』，誰叫加麻，我不
    曉得」（見本院卷第74頁背面），證人楊智賢則供稱：「我
    問他穿白色衣服持槍的是何人，她說那是『加麻』」（見原
    審訴緝卷第86頁），惟「家明」與「加麻」二者以閩南語發
    音極為相似，以口頭稱呼，極易混淆，要不能以證人謝耀忠
    供稱：「伊都叫被告『家明』，伊不曉得誰叫加麻」及證人
    楊速燕供稱「白色衣服持槍的是何人，是加麻」，二者關於
    被告綽號閩南語發音之歧異，遽以認定楊速燕供稱「白色衣
    服持槍的是加麻（被告）」一節為不可採。
四、綜上事證，堪認被告於案發時、地，確有持槍敲擊證人楊智
    雄頭部，以致槍枝走火誤擊證人謝耀忠之犯行。被告空言否
    認，不足採信。本案事證明確，被告犯行洵堪認定。
五、核被告所為，係犯槍砲彈藥刀械管制條例第8條第4項之非法
    持有可發射子彈具殺傷力之槍枝罪及同條例第12條第4 項之
    非法持有子彈罪。被告以一持有行為，同時持有可發射子彈
    具殺傷力之槍枝一枝及子彈一枚，乃一行為觸犯數罪名，應
    依刑法第55條想像競合之規定，從一重之非法持有可發射子
    彈具殺傷力之槍枝罪處斷。被告有如犯罪事實欄所載前案有
    期徒刑執行完畢之紀錄，有臺灣高等法院被告前案紀錄表在
    卷可按，其於前開有期徒刑之執行完畢後5 年內，故意再犯
    本案有期徒刑以上之罪，為累犯，應依刑法第47條第1 項之
    規定加重其刑。
六、原審以被告罪證明確，因予適用槍砲彈藥刀械管制條例第8
    條第4 項、第12條第4項，刑法第55條、第47條第1項，並審
    酌被告有有期徒刑執行完畢之紀錄，素行並非良好，其未經
    許可，持有可發射子彈具殺傷力之槍枝及具殺傷力之子彈，
    對社會治安及他人生命、身體安全所生危害甚鉅，且被告攜
    帶上開槍枝、子彈前往其弟楊健良所經營之車行，並於楊健
    良、謝耀忠、林裕凱等人談判破裂時，持槍毆打被害人楊智
    雄頭部，已見其擁槍自重，以之恫嚇他人之心態，且其犯後
    矢口否認犯行，毫無悔意，犯後態度並非良好，兼衡以其智
    識程度、生活狀況等一切情狀，量處有期徒刑四年，併科罰
    金新台幣十五萬元，並就併科罰金部分，諭知易服勞役之折
    算標準，及衡酌被告所持有可發射子彈具殺傷力之銀色槍枝
    一枝，為違禁物，雖未扣案，然並無證據證明業已滅失，自
    應依刑法第38條第1項第1款之規定宣告沒收，復說明其所持
    有之子彈一枚，業已當場擊發解離，現無殺傷力，並非違禁
    物，爰不予宣告沒收，經核其認事用法俱無不合，量刑亦稱
    妥適，被告等上訴意旨否認犯罪，以前揭情詞指摘原判決不
    當，並無可取，上訴為無理由，應予駁回。
七、辯護人聲請傳喚證人楊士賢及陳宗昆到庭詰問，然該二證人
    經本院通知，並未到庭，辯護人並已陳明該二名證人所欲證
    明之待證事實與證人謝耀忠相同，查證人謝耀忠業據本院行
    交互詰問程序在案，辯護人並已當庭表示僅就證人謝耀忠詰
    問，捨棄傳喚證人楊士賢及謝宗昆等語明確（見本院卷第72
    頁），故本院毋庸再傳喚證人楊士賢及謝宗昆到庭作證，併
    此敘明。
據上論結，應依刑事訴訟法第368條，判決如主文。
本案經檢察官許美女到庭執行職務。
中    華    民    國   100    年    11    月    17    日
                  刑事第六庭    審判長法  官  董武全
                                      法  官  林英志
                                      法  官  孫玉文
以上正本證明與原本無異。
如不服本判決應於收受送達後10日內向本院提出上訴書狀，其未
敘述上訴理由者，並得於提起上訴後10日內向本院補提理由書（
均須按他造當事人之人數附繕本）「切勿逕送上級法院」。
                                      書記官  王薇潔
中    華    民    國   100    年    11    月    17    日
附錄本案論罪科刑法條全文：
槍砲彈藥刀械管制條例第8條第4項
未經許可，持有、寄藏或意圖販賣而陳列第1項所列槍枝者，處3
年以上10年以下有期徒刑，併科新臺幣7百萬元以下罰金。
槍砲彈藥刀械管制條例第12條第4項
未經許可，持有、寄藏或意圖販賣而陳列子彈者，處5 年以下有
期徒刑，併科新臺幣300萬元以下罰金。